ko: 조리 도구 트레이 특징: 조절식 칸막이; 조절 가능한 너비; 항균 코팅; BPA-free; 내장형 칼꽂이; 배수구; 확장형 측면; 미끄럼 방지 베이스; 탈착식 칸막이; 적층형; 기타
tr: Mutfak gereci tepsisi özellikleri: Ayarlanabilir bölücüler; Ayarlanabilir genişlik; Antimikrobiyal kaplama; BPA içermez; Dahili bıçak yuvası; Su akıtma delikleri; Genişletilebilir kenarlar; Kaymaz taban; Çıkarılabilir bölmeler; İstiflenebilir; Diğer
sl-SI: Značilnosti pladnja za pripomočke: Nastavljive pregrade; Nastavljiva širina; Protimikrobni premaz; Brez BPA; Vgrajena reža za nož; Odtočne luknje; Razširljive stranice; Nedrseča podlaga; Odstranljivi predelki; Zložljiva ena na drugo; Druga
ru: Особенности лотка для кухонных принадлежностей: Регулируемые разделители; Регулируемая ширина; Антимикробное покрытие; Без БФА; Встроенный слот для ножа; Дренажные отверстия; Раздвижные боковые стенки; Нескользящее основание; Съемные отсеки; Компактное хранение стопкой; Другое
it: Caratteristiche del vassoio portautensili: Divisori regolabili; Larghezza regolabile; Rivestimento antimicrobico; Senza BPA; Slot per coltello incorporato; Fori di drenaggio; Lati espandibili; Base antiscivolo; Scomparti rimovibili; Impilabile; Altro
sk-SK: Funkcie organizéra kuchynského náčinia.: Nastaviteľné rozdeľovače; Nastaviteľná šírka; Antimikrobiálna vrstva; Bez BPA; Vstavaný otvor pre nôž; Odtokové otvory; Roztiahnuteľné; Protišmyková základňa; Odnímateľné priehradky; Stohovateľné; Iné
nb: Funksjoner på bestikkbrett: Regulerbare skillevegger; Justerbar bredde; Antimikrobielt belegg; BPA-fri; Innebygd knivspor; Dreneringshull; Utvidbare sider; Antisklibase; Avtakbare rom; Kan stables; Annet
el: Χαρακτηριστικά δίσκου εργαλείων: Ρυθμιζόμενα διαχωριστικά; Ρυθμιζόμενο πλάτος; Αντιμικροβιακή επικάλυψη; Χωρίς BPA; Ενσωματωμένη υποδοχή μαχαιριού; Με οπές αποστράγγισης; Επεκτάσιμες πλευρές; Αντιολισθητική βάση; Αφαιρούμενες θήκες; Στοιβαζόμενο; Άλλο
vi: Tính năng của khay đựng dụng cụ: Điều chỉnh được vách chia; Chiều rộng có thể điều chỉnh; Lớp phủ kháng khuẩn; Không chứa BPA; Khe cắm dao tích hợp; Lỗ thoát nước; Các cạnh có thể mở rộng; Đế chống trượt; Các ngăn có thể tháo rời; Có thể xếp chồng; Khác
pl: Cechy tacy na przybory kuchenne: Regulowane przegrody; Regulowana szerokość; Powłoka antybakteryjna; Bez BPA; Wbudowana szczelina na noże; Otwory odpływowe; Rozsuwane boki; Antypoślizgowa podstawa; Wyjmowane przegródki; Sztaplowane; Inne
cs: Vlastnosti organizéru na kuchyňské náčiní: Nastavitelné přepážky; Nastavitelná šířka; Antimikrobiální povlak; Bez BPA; Vestavěný držák na nože; Odtokové otvory; Rozšiřitelné boky; Protiskluzová základna; Vyjímatelné přihrádky; Stohovatelné; Jiné
ro-RO: Caracteristicile tăvii de ustensile: Cu separatoare reglabile; Lățime ajustabilă; Acoperire antimicrobiană; Fără BPA; Locaș încorporat pentru cuțit; Orificii de drenaj; Laturi extensibile; Bază antiderapantă; Compartimente detașabile; Superpozabil; Altele
bg-BG: Характеристики на тавата за прибори: Регулируеми разделители; Регулируема ширина; Антимикробно покритие; Без BPA (бисфенол A); Вграден отвор за нож; Дренажни отвори; Разширяеми страни; Неплъзгаща се основа; Свалящи се отделения; Може да се слага едно върху друго; Друго
pt-PT: Características da bandeja para utensílios: Divisórias ajustáveis; Largura ajustável; Revestimento antimicrobiano; Sem BPA; Compartimento para faca integrado; Orifícios de drenagem; Laterais expansíveis; Base antiderrapante; Compartimentos removíveis; Empilhável; Outro
fr: Caractéristiques du plateau à ustensiles: Séparateurs réglables; Largeur ajustable; Revêtement antimicrobien; Sans BPA; Fente à couteaux intégrée; Trous d’évacuation; Côtés extensibles; Base antidérapante; Compartiments amovibles; Empilable; Autre
th: คุณสมบัติของถาดเก็บช้อนส้อม: ตัวแบ่งช่องแบบปรับได้; ปรับความกว้างได้; เคลือบสารยับยั้งจุลินทรีย์; ปลอดสาร BPA; ช่องเสียบมีดในตัว; รูระบายน้ำ; ด้านข้างขยายได้; ฐานกันลื่น; ช่องเก็บของแบบถอดได้; วางซ้อนกันได้; อื่นๆ
lt-LT: Virtuvės įrankių dėklo savybės: Reguliuojami skirtukai; Reguliuojamas plotis; Antimikrobinė danga; Be BPA; Įmontuotas peilio lizdas; Nutekėjimo skylės; Išplečiamos šoninės dalys; Neslystantis pagrindas; Išimami skyriai; Komplektuojamas; Kita
de: Merkmale der Besteckschublade: Verstellbare Trennwände; Verstellbare Breite; Antimikrobielle Beschichtung; BPA-frei; Eingebauter Messerschlitz; Ablauflöcher; Ausziehbare Seiten; Rutschfeste Unterseite; Herausnehmbare Fächer; Stapelbar; Sonstiges
ja: キッチン用品トレイの特徴: 調節可能な仕切り; 幅調整可能; 抗菌コーティング; BPAフリー; ナイフスロット内蔵; 排水穴; 拡張可能なサイド; 滑り止めベース; 取り外し可能コンパートメント; 積み重ね可能; その他
es: Características de la bandeja para utensilios: Divisores regulables; Ancho ajustable; Recubrimiento antimicrobiano; Sin BPA; Ranura para cuchillos incorporada; Orificios de drenaje; Lados expandibles; Base antideslizante; Compartimento extraíbles; Apilable; Otros
zh-CN: 厨具托盘的特点: 可调隔板; 可调节宽度; 抗菌涂层; 不含双酚 A; 内置刀槽; 排水孔; 可扩展侧面; 防滑底座; 可拆卸隔层; 可叠放; 其他
en: Utensil tray features: Adjustable dividers; Adjustable width; Antimicrobial coating; BPA-free; Built-in knife slot; Drainage holes; Expandable sides; Non-slip base; Removable compartments; Stackable; Other
hr-HR: Značajke pladnja za kuhinjski pribor: Podesivi razdjelnici; Podesiva širina; Antimikrobni premaz; Bez BPA; Ugrađeni utor za nož; Otvori za odvodnju; Proširive strane; Neklizajuća baza; Uklonjivi pretinci; Može se slagati; Ostalo
pt-BR: Características da bandeja para utensílios: Divisórias ajustáveis; Largura ajustável; Revestimento antimicrobiano; Livre de BPA; Compartimento para faca integrado; Furos de drenagem; Laterais expansíveis; Base antiderrapante; Compartimento removíveis; Empilhável; Outro
sv: Specifikationer för redskapsbricka: Justerbara avdelare; Justerbar bredd; Antimikrobiell beläggning; Fri från BPA; Inbyggd knivplats; Dräneringshål; Expanderbara sidor; Antiglidbas; Avtagbara fack; Stapelbar; Annat
nl: Kenmerken van lade voor keuengerei: Verstelbare verdelers; Verstelbare breedte; Antimicrobiële coating; BPA-vrij; Ingebouwde messensleuf; Afvoergaten; Uitschuifbare zijkanten; Antislipbasis; Uitneembare vakken; Stapelbaar; Overig
zh-TW: 餐具托盤功能: 隔板可調; 可調節寬度; 抗菌塗層; 不含雙酚 A; 內建刀槽; 排水孔; 可向側面擴展; 防滑底座; 可拆隔層; 可堆疊; 其他
fi: Keittiövälinetarjottimen ominaisuudet: Säädettävät jakajat; Säädettävä leveys; Antimikrobinen pinnoite; BPA-vapaa; Sisäänrakennettu veitsipaikka; Valumisreiät; Laajennettavat sivut; Liukumaton pohja; Irrotettavat osastot; Pinottava; Muu
da: Redskabsbakkes egenskaber: Justerbare opdelere; Justerbar bredde; Antimikrobiel belægning; BPA-fri; Indbygget knivplads; Dræningshuller; Udvidelige sider; Skridsikker bund; Rum, der kan fjernes; Stabelbar; Andet
hu: Evőeszköztartó tálca jellemzői: Állítható elválasztók; Állítható szélesség; Antimikrobiális bevonat; BPA-mentes; Beépített késnyílás; Vízelvezető nyílások; Bővíthető oldalak; Csúszásmentes alap; Kivehető rekeszek; Egymásra rakható; Egyéb